【裁判字號】    92,自緝,4
【裁判日期】    920926
【裁判案由】    詐欺
【裁判全文】
臺灣基隆地方法院刑事判決                            九十二年度自緝字第四號
    自  訴  人  乙○○
    被      告  甲○○
右列被告因詐欺案件，經自訴人提起自訴，本院判決如左：
    主      文
甲○○意圖為自己不法之所有，以詐術使人將本人之物交付，處有期徒刑伍月，如易
科罰金，以參佰元折算壹日。
    事      實
一、甲○○聽聞鄭龍月稍有積蓄，竟基於為自己不法所有之意圖，於民國（下同）九
    十一年八月十三日，前往鄭龍月位於基隆市○○區○○路一二巷五一號住處，以
    急用為籍口，向鄭龍月借款新台幣（下同）三十一萬一千元，並親自書寫借據為
    證，約定同年月二十一日返還，鄭龍月不疑有他陷於錯誤而交付三十一萬一千元
    ，詎清償期日屆至，鄭龍月向甲○○請求返還，甲○○表示暫無力歸還，請求鄭
    龍月再延一日清償，並當場簽發到期日九十一年八月二十二日之本票乙紙交付鄭
    龍月以資取信。豈料，九十一年八月二十二日晚間，鄭龍月再度請求甲○○返還
    借款，甲○○又要求鄭龍月延展一日，如到期仍未能歸還，願將其位於基隆市○
    ○路安樂市場之攤位讓渡鄭龍月，並書寫讓渡書為憑，未料期限屆至，甲○○非
    但未返還借款，又要求鄭龍月暫時不要接收該攤位，而將本票送交調解委員會調
    解。於九十一年九月三日，二人前往調解委員會調解時，甲○○允諾於九十一年
    十月十八日前，一次清償借款，否則任由鄭龍月接收其攤位。惟期限屆至，鄭龍
    月欲找甲○○詩還借款，始發現甲○○已將該攤位轉讓於其前妻吳鳳鑾，至九十
    一年十月十日，甲○○亦不知去向，鄭龍月始知受騙。
二、案經被害人鄭龍月向本院提起自訴。
    理      由
一、訊據被告甲○○對於九十一年八月十三日，向自訴人鄭龍月借款三十一萬一千元
    ，並親自書寫借據為證，約定同年月二十一日返還，清償期日屆至，又請求自訴
    人鄭龍月再延一日清償，並當場簽發到期日九十一年八月二十二日之本票乙紙交
    付鄭龍月，於九十一年八月二十二日晚間，又請求自訴人鄭龍月延展一日，並表
    示到期如未能歸還，願將其位於基隆市○○路安樂市場之攤位讓渡鄭龍月，並書
    寫讓渡書為憑，期限屆至，被告仍未返款，又要求鄭龍月暫時不要接收該攤位，
    而將本票送交調解委員會調解。於九十一年九月三日，二人前往調解委員會調解
    ，被告甲○○允諾於九十一年十月十八日前，一次清償借款，否則任由鄭龍月接
    收其攤位。惟期限屆至前，被告甲○○將該攤位轉讓於其前妻吳鳳鑾。迄今分文
    未清償之事實，坦承不諱，惟皆矢口否認有何詐欺犯行，辯稱：本想貸款還自訴
    人借款，豈知竟被人詐騙一百多萬元，以至於無錢可還，攤位以三十萬元讓渡給
    前妻，本想以此三十萬元貸更多錢以償還自訴人借款，但又被人詐騙致血本無歸
    云云。惟查前揭事實，業據自訴人本院審理中迭訴至詳，並有借據、本票、攤位
    讓渡書、調解委員會調解書附卷足證，雖被告提出報紙貸款廣告欄、劃撥單、基
    隆市警察局第四分局刑事案件報案三聯單做為伊有返款真意之憑證，惟前開事證
    ，僅能證明報紙有刊登借貸之廣告、及被告有劃撥現金予他人之事實，無法證明
    與返還自訴人借款有關，而刑事案件報案三聯單所載之發生詐欺時間又係發生於
    九十一年六月六日，在被告向自訴人借款之前，顯與被告所辯，為清償自訴人借
    款而遭他人詐欺不符，顯見被告之辯解，純為飾卸之詞，不足採信。查被告向自
    訴人借款，屆清償日又向自訴人延展多次，最後經調解又違反約定將攤位讓渡予
    他人，且迄今分文未還，被告自始即有為自己不法所有之詐欺犯意，灼然明甚，
    被告犯罪事證至為明確，應予依法論科。
二、核被告所為係犯刑法第三百三十九條第一項之詐欺取財罪。爰審酌被告未有還款
    之本意，卻一再欺暪被害人，使被害人反覆希望落空，精神損害甚大，及其犯後
    未見悔意，飾詞狡辯等一切情狀，量處如主文所示之刑，並諭知易科罰金之折算
    標準，以示懲戒。
據上論斷，應依刑事訴訟法第二百九十九條第一項前段，刑法第三百三十九條第一項
、第四十一條第一項，罰金罰鍰提高標準條例第一條前段、第二條，判決如主文。
中      華      民      國    九十二    年      九      月    二十六    日
                                臺灣基隆地方法院刑事第三庭
                                      法  官    齊      潔
右正本證明與原本無異。
對於本件判決如有不服，應於收受送達後十日內，向本院提出上訴書狀，上訴於臺灣
高等法院，並按他造當事人之人數附具繕本。
                                      書記官    莊  國  南
中      華      民      國    九十二    年      十      月      二      日
附錄論罪法條
刑法第三百三十九條第一項：
意圖為自己或第三人不法之所有，以詐術使人將本人或第三人之物交付者，處五年以
下有期徒刑、拘役或科或併科一千元以下罰金。


司法院資訊處製作；財團法人民間司法改革基金會備份。
